【裁判字號】    99,易,1389
【裁判日期】    990531
【裁判案由】    竊盜
【裁判全文】
臺灣臺中地方法院刑事判決              99年度易字第1389號
公  訴  人  臺灣臺中地方法院檢察署檢察官
被      告  甲○○
上列被告因竊盜案件，經檢察官提起公訴（99年度偵字第7572號
），本院判決如下：
    主  文
甲○○攜帶兇器竊盜，處有期徒刑月，如易科罰金，以新臺幣
壹仟元折算壹日；又攜帶兇器竊盜，處有期徒刑月，如易科罰
金，以新臺幣壹仟元折算壹日；又攜帶兇器竊盜，處有期徒刑
月，如易科罰金，以新臺幣壹仟元折算壹日。應執行有期徒刑柒
月，如易科罰金，以新臺幣壹仟元折算壹日。
    事  實
一、甲○○意圖為自己不法之所有，基於竊盜之犯意，各於下列
    時、地，各為下列犯行：
  (一)於民國99年3 月13日10時許，在臺中縣清水鎮○○路86之1
    號對面空地，以其所有客觀上足供兇器使用之螺絲起子及10
    號T 桿各1 支（均未扣案），拆卸賈超然所有，由王明三管
    領之車牌號碼9350-UA 號自小客車引擎室內之水箱及水箱風
    扇，竊取水箱及水箱風扇各1 個得手。
  (二)於99年3 月14日11時許，在臺中縣清水鎮○○路86之1 號對
    面空地，以其所有客觀上足供兇器使用之螺絲起子及10號T
    桿各1 支（均未扣案），拆卸林美妘所有，由王明三管領之
    車牌號碼9583-PT 號自小客車引擎室內之引擎鋁蓋及水箱風
    扇，竊取引擎鋁蓋及水箱風扇各1 個得手。
  (三)於99年3 月15日10時30分前某時許，在臺中縣清水鎮○○路
    86之1 號對面空地，先以其所有之10號T 桿1 支敲破徐秀一
    所有，由王明三管領之車牌號碼9412-UA 號自小客車駕駛座
    車窗玻璃（毀損部分未經告訴），再以客觀上足供兇器使用
    之螺絲起子及該10號T 桿各1 支（均未扣案），拆卸上開自
    小客車引擎室內之引擎鋁蓋及水箱，竊取引擎鋁蓋及水箱各
    1 個得手。
    嗣甲○○於99年3 月15日10時30分許，將前揭竊得之引擎鋁
    蓋2 個攜至臺中縣神岡鄉○○村○○路122 之1 號之「昇詮
    資源回收行」，以新臺幣（下同）90元價格售予不知情之李
    天賜。復於同日12時30分許，將前開竊得之水箱2 個攜至臺
    中縣神岡鄉○○村○○路1720巷13之1 號之「創信企業社」
    ，以60元價格售予不知情之陳來春。嗣經王明三報警處理，
    於同月20日15時20分許，在臺中縣清水鎮○○路60號旁鐵皮
    屋內為警查獲，並扣得上開水箱風扇2 個，始悉上情。
二、案經臺中縣警察局清水分局報請臺灣臺中地方法院檢察署檢
    察官偵查起訴。
    理  由
一、按被告以外之人於審判外之陳述，雖不符刑事訴訟法第159
    條之1 至第159 條之4 之規定，而經當事人於審判程序同意
    作為證據，法院審酌該言詞陳述或書面陳述作成時之情況，
    認為適當者，亦得為證據。當事人、代理人或辯護人於法院
    調查證據時，知有第159 條第1 項不得為證據之情形，而未
    於言詞辯論終結前聲明異議者，視為有前項之同意。刑事訴
    訟法第159 條之5 定有明文。查被告甲○○於本院審理時，
    對於本案偵查卷內之人證、書證，均同意有證據能力，得採
    為本案之證據，迄至本案言詞辯論終結前，被告亦未聲明異
    議，有審判筆錄在卷可考，經審酌卷內各該人員陳述時之情
    狀，均查無被違法取供或非出於自由意志之情形，相關書證
    亦查無違法取證或造假虛捏之情事，以之作為本案之證據，
    皆屬適當，依前揭規定，本判決以下所引用之人證、書證均
    得為本案之證據。
二、訊據被告於本院坦承上揭事實不諱，經核與證人王明三、李
    天賜及陳來春於警詢證述情節相符，並有贓物認領保管單、
    「昇詮資源回收」收買入登記簿、「創信企業社」資源回收
    買入登記簿、扣押物品清單及現場照片16張在卷可稽，足認
    被告自白與事實相符，應可採信。綜上，本件事證明確，被
    告犯行，堪以認定。
三、核被告所為，係犯刑法第321 條第1 項第3 款加重竊盜罪嫌
    。又刑法第321 條第1 項第3 款之加重竊盜罪之法定本刑為
    「6 月以上，5 年以下有期徒刑」，然行為人為竊盜行為之
    原因動機不一，行竊場所不同，手段互異，犯罪情節亦未必
    盡同，其行為所應受刑罰之苛責程度自屬有異，倘依其情狀
    處以相當之有期徒刑，即足以懲儆，並可達防衛社會之目的
    者，自非不可依客觀之犯行與主觀之惡性二者加以考量其情
    狀，是否有可憫恕之處，適用刑法第59條之規定酌量減輕其
    刑，期使個案裁判之量刑，能斟酌至當，以符合比例原則。
    查，被告見王明三管領之上開3 部自小客車放在農地上，起
    意竊取自小客車引擎室內之零件，其行為誠屬不該，但其攜
    帶上開兇器竊盜時，該處並無其他人員看管，於客觀上該等
    物品雖足供兇器使用，但實際上尚無造成相關人員之立即危
    害。又其竊得上開物品後，變賣引擎鋁蓋及水箱各2 個，得
    款共150 元，足認其所竊得之物品於市場上客觀價值不高，
    且其犯後與王明三達成和解，有和解書1 紙在卷，足認已有
    悔意，衡其犯罪之情狀顯可憫恕，因認倘科以加重竊盜之最
    低度刑有期徒刑6 月仍嫌過重，爰均依刑法第59條之規定減
    輕其刑，附此敘明。其所犯上開3 罪間，犯意各別，行為互
    殊，應分論併罰。爰審酌被告不思己力賺取金錢，持客觀上
    足供兇器之螺絲起子及10號T 桿各1 支，前後竊取被害人王
    明三保管之汽車零件共3 次，造成王明三財產損失，惟將竊
    得之引擎鋁蓋及水箱各2 個售予資源回收場，共得款150 元
    ，及犯後與王明三達成和解，有和解書在卷，暨犯後坦承犯
    行等一切情狀，各量處如主文所示之刑，併定其應執行之刑
    ，及諭知如易科罰金之折算標準。至於未扣案之螺絲起子及
    10號T 桿各1 支，係被告所有且供其犯罪所用之物，惟該等
    工具未經扣案，為免執行之困難，爰不另為沒收之諭知，附
    此敘明。
據上論斷，應依刑事訴訟法第284 條之1 、第299 條第1 項前段
，刑法第321 條第1 項第3 款、第59條、第51條第5 款、第41條
第1 項前段、第8 項，判決如主文。
本案經檢察官陳永豐到庭執行職務
中    華    民    國    99    年    5     月    31    日
                  刑事第十二庭  法  官  柯志民
以上正本證明與原本無異。
如不服本判決應於收受判決後10日內向本院提出上訴書狀，並應
敘述具體理由；其未敘述上訴理由者，應於上訴期間屆滿後20日
內向本院補提理由書（均須按他造當事人之人數附繕本）「切勿
逕送上級法院」。
                                書記官  賴亮蓉
中    華    民    國    99    年    5     月    31    日
附錄本案論罪科刑法條全文：
刑法第321條
犯竊盜罪而有左列情形之一者，處六月以上、五年以下有期徒刑
：
一  於夜間侵入住宅或有人居住之建築物、船艦或隱匿其內而犯
    之者。
二  毀越門扇、牆垣或其他安全設備而犯之者。
三  攜帶兇器而犯之者。
四  結夥三人以上而犯之者。
五  乘火災、水災或其他災害之際而犯之者。
六  在車站或埠頭而犯之者。
前項之未遂犯罰之。

司法院資訊處製作；財團法人民間司法改革基金會備份。
